【裁判字號】    96,訴,481
【裁判日期】    950330
【裁判案由】    毒品危害防制條例
【裁判全文】
臺灣桃園地方法院刑事判決               96年度訴字第481號
公  訴  人  臺灣桃園地方法院檢察署檢察官
被      告  甲○○
上列被告因違反毒品危害防制條例案件，經檢察官提起公訴（九
十五年度毒偵字第六二四七號），及移送併案審理（九十六年度
毒偵字第六三四號），被告於本院準備程序中就被訴事實均為有
罪之陳述，經告知簡式審判程序之旨，並聽取當事人之意見後，
經本院合議庭裁定由受命法官獨任進行簡式審判程序，茲判決如
下：
    主  文
甲○○施用第一級毒品，累犯，處有期徒刑捌月。又施用第二級
毒品，累犯，處有期徒刑柒月。應執行有期徒刑壹年壹月。
    事  實
一、甲○○前於民國八十九年間因違反毒品危害防制條例案件，
    經臺灣宜蘭地方法院於八十九年十二月三十一日，以八十九
    年度宜簡字第二四五號判決判處有期徒刑五月，復於九十年
    間因違反毒品危害防制條例案件，經臺灣宜蘭地方法院於九
    十年十月二十六日，以九十年度易字第四九五號判決，判處
    有期徒刑六月，又於九十一年間因違反毒品危害防制條例案
    件，經臺灣宜蘭地方法院於九十一年七月十一日，以九十一
    年度易字第三○七號判決判處有期徒刑九月，上開三罪接續
    執行，於九十三年一月二十日假釋出監，然因其於假釋期間
    違反相關規定，經撤銷假釋後，尚餘殘刑六月十二日。另於
    九十三年間因違反毒品危害防制條例案件，經臺灣宜蘭地方
    法院於九十三年八月六日、九十三年十二月三十一日，分別
    以九十三年度易字第一七七號、九十三年度訴字第五一四號
    判決分別判處有期徒五月、八月，前開二罪並與上開殘刑接
    續執行，於九十五年四月二日執行完畢出監。
二、甲○○另因施用毒品案件，經臺灣宜蘭地方法院於八十九年
    十二月二十一日，以八十九年度毒聲字第一二○五號裁定令
    入戒治處所施以強制戒治，嗣因戒治成效經評定為合格，經
    臺灣宜蘭地方法院於九十年八月十五日，以九十年度毒聲字
    第五九八號裁定停止戒治並交付保護管束，惟因其於保護管
    束期間違反保護管束應遵守事項情節重大，經臺灣宜蘭地方
    法院於九十一年二月二十一日，以九十一年度毒聲字第一一
    ○號裁定撤銷停止戒治，令入戒治處所施以強制戒治，而於
    九十一年十二月十七日執行完畢。詎甲○○仍不知悔改，於
    前揭強制戒治執行完畢後五年內，復基於(一)施用第一級毒品
    海洛因之犯意，於九十五年九月一日凌晨二時十分許為警採
    尿時起回溯二十六小時內某時，在臺灣地區某不詳處所，施
    用第一級毒品海洛因一次。嗣於九十五年九月一日，因甲○
    ○為毒品列管人口，經傳喚至宜蘭縣警察局宜蘭分局民權派
    出所採尿送驗，經檢驗結果確呈嗎啡陽性反應，始悉上情。
    (二)施用第二級毒品甲基安非他命之犯意，於九十五年九月一
    日凌晨二時十分許為警採尿時起回溯九十六小時內某時至九
    十五年九月十六日為警採尿時起回溯九十六小時內某時止，
    接續在臺灣地區某不詳處所，施用第二級毒品甲基安非他命
    。嗣於(1)九十五年九月一日，因甲○○為毒品列管人口，經
    傳喚至宜蘭縣警察局宜蘭分局民權派出所採尿送驗，經檢驗
    結果確呈甲基安非他命陽性反應，始悉上情。(2)九十五年九
    月十六日，因另案涉及恐嚇案件為警在臺北市大安區○○○
    路○段一百六十二號六樓之三查獲，帶回大安分局敦化南路
    派出所詢問，經採集尿液送驗結果呈甲基安非他命陽性反應
    ，因而查獲上情。
三、案經宜蘭縣政府警察局宜蘭分局報請臺灣宜蘭地方法院檢察
    署檢察官呈請臺灣高等法院檢察署令轉臺灣臺北地方法院檢
    察署檢察官偵辦後另呈臺灣高等法院檢察署令轉臺灣桃園地
    方法院檢察署檢察官偵查起訴及臺灣桃園地方法院檢察署檢
    察官移送併案審理。
    理  由
一、上開犯罪事實，業經被告甲○○於本院審理時坦承不諱，且
    被告二次為警查獲，經警分別採集其尿液，送請慈濟大學濫
    用藥物檢驗中心檢驗結果，呈嗎啡陽性、甲基安非他命陽性
    反應，而送請臺灣尖端先進生技醫藥股份有限公司檢驗結果
    ，則呈甲基安非他命陽性反應乙節，有慈濟大學濫用藥物檢
    驗中心九十五年九月十二日慈大藥字第九五○九一二一四號
    函及臺灣尖端先進生技醫藥股份有限公司濫用藥物檢驗報告
    各一紙在卷足憑。是堪認被告前開自白與事實相符，可以採
    信。又被告前因施用毒品案件，經臺灣宜蘭地方法院於八十
    九年十二月二十一日，以八十九年度毒聲字第一二○五號裁
    定令入戒治處所施以強制戒治，嗣因戒治成效經評定為合格
    ，經臺灣宜蘭地方法院於九十年八月十五日，以九十年度毒
    聲字第五九八號裁定停止戒治並交付保護管束，惟因其於保
    護管束期間違反保護管束應遵守事項情節重大，經臺灣宜蘭
    地方法院於九十一年二月二十一日，以九十一年度毒聲字第
    一一○號裁定撤銷停止戒治，令入戒治處所施以強制戒治，
    而於九十一年十二月十七日執行完畢乙節，有臺灣高等法院
    被告前案紀錄表一份在卷可稽，從而被告於前揭強制戒治執
    行完畢後五年內再犯本案，檢察官予以起訴，於法要無不合
    。綜上所述，本件事證明確，被告犯行洵堪認定。
二、查海洛因、甲基安非他命分為毒品危害防制條例第二條第二
    項第一款、第二款所規定之第一、二級毒品，不得擅自施用
    ，故核被告所為，係違反毒品危害防制條例第十條第一項、
    第二項之施用第一級毒品、第二級毒品之罪。按數行為於同
    時同地或密切接近之時地實施，侵害同一之法益，各行為之
    獨立性極為薄弱，依一般社會健全觀念，在時間差距上，難
    以強行分開，在刑法評價上，以視為數個舉動之接續施行，
    合為包括之一行為予以評價，較為合理，則屬接續犯，而為
    包括之一罪（最高法院八十六年臺上字第三二九五號判例參
    照）。經查被告自八十九年以還，即因施用第二級毒品案件
    ，分遭宜蘭地方法院以八十九年度毒聲字第一二○五號裁定
    送強制戒治及八十九年度宜簡字第二四五號、九十年度易字
    第四九五號、九十一年度易字第三○七號、九十三年度易字
    第一七七號、九十五年易字第一八二號判決判處有期徒刑確
    定，有臺灣高等法院被告前案紀錄表一份在卷可稽，其復又
    再犯本件施用第二級毒品罪行，而其於九十五年九月十六日
    為警查獲時亦坦認其有吸食第二級毒品之習性，足認被告前
    後分別施用第二級毒品之犯行，應係同屬密切之時、地反覆
    延續實行之犯罪，依社會上一般客觀上之觀察，屬於病態性
    犯罪，在刑法評價上，以視為數個舉動之接續施行，合為包
    括之一行為予以評價，較為合理，應屬施用第二級毒品之接
    續犯。檢察官雖僅敘及被告於九十五年九月一日凌晨二時十
    分許為警採尿前回溯九十六小時內某時，施用第二級毒品甲
    基安非他命之犯行，惟其後至九十五年九月十六日為警採尿
    前回溯九十六小時內某時前，施用第二級毒品甲基安非他命
    犯行部分，未經提起公訴，然皆與檢察官所起訴部分，有包
    括一罪之關係，基於審判不可分原則，法院自得併予審究。
    被告施用毒品前、後之持有毒品海洛因及甲基安非他命低度
    行為，為施用之高度行為所吸收，不另論罪。又被告施用第
    一級毒品、第二級毒品之犯行，犯意各別，構成要件不同，
    行為互殊，應予分論併罰。又被告前有如事實欄一、所示之
    科刑及執行情形，有其臺灣高等法院被告前案記錄表一份附
    卷可稽，其於前案有期徒刑執行完畢後，五年內故意再犯
    本件施用第一、二級毒品罪，為累犯，應依刑法第四十七條
    第一項規定加重其刑。爰審酌被告之前已因施用毒品案件，
    經強制戒治後，仍未能戒斷毒癮，顯見其戒毒意志不堅，惟
    施用毒品究屬自戕行為，尚無直接害及他人，被告犯後並已
    坦承全部犯行，態度尚稱良好等一切情狀，分別量處如主文
    所示之刑，並定其應執行之刑，以示懲儆。
據上論斷，應依刑事訴訟法第二百七十三條之一第一項、第二百
九十九條第一項前段，毒品危害防制條例第十條第一項、第二項
，刑法第十一條前段、第四十七條第一項、第五十一條第五款，
判決如主文。
本案經檢察官董良造到庭執行職務。
中    華    民    國     95    年    3    月    30    日
                        臺灣桃園地方法院刑事第十庭
                                  法  官  柯姿佐
上正本證明與原本無異。如不服本判決，應於判決送達後10日內
向本院提出上訴狀（應附繕本），上訴於臺灣高等法院。
                                  書記官  蔡紫凌
中    華    民    國    96    年    4     月    2     日
毒品危害防制條例第10條
施用第一級毒品者，處 6 月以上 5 年以下有期徒刑。
施用第二級毒品者，處 3 年以下有期徒刑。


司法院資訊處製作；財團法人民間司法改革基金會備份。
